---
title: "Resolución Práctica Programada 1 RStudio II"
author: "Johanna Salazar Ramírez"
date: "2023-07-09"
output: html_document
---

```{r setup, include=FALSE}
knitr::opts_chunk$set(echo = TRUE)
library(dplyr)
library(readr)
library(readxl)
library(tidyr)
library(janitor) 
library(lubridate) 
```

# `Práctica programada 1`

## *Preparación y limpieza de datos*

**a.** Cree un archivo Rmarkdown para resolver esta práctica programada. En el chunk de setup cargue las librerías que considere necesarias para resolver la práctica. Los datos para trabajar puede cargarlos con la función read_csv2 de readr directamente de la siguiente dirección: "<https://raw.githubusercontent>.com/isa229/programacion_analisis_datos_ii/main/netflix_info.csv". (1pto)

```{r}
datos_netflix <- "https://raw.githubusercontent.com/isa229/programacion_analisis_datos_ii/main/netflix_info.csv"
datos <- read_csv2(datos_netflix)
```

**b.** Ajuste los nombres de las columnas para que estén en español. (2pts)

```{r}
nombre_columnas_español <- c("ID", "Tipo", "Titulo", "Director", "Pais", "Fecha", "Año_Lanzamiento", "Calificacion", "Duracion", "Categoria")
colnames(datos) <- nombre_columnas_español
```

**c.** Elimine filas duplicadas. (2pts)

```{r}
datos_duplicados <- get_dupes(datos) #Con éste comando se detectan los datos duplicados
```

```{r}
datos_sin_filas_duplicadas <- distinct(datos) #Con peste comando eliminamos los datos duplicados de la datos
```

**d.** Elimine filas y columnas vacías. (2pts)

```{r}
datos_sin_vacios <- datos_sin_filas_duplicadas |> 
  remove_empty(which = c("rows", "cols"))
```

**e.** Elimine la variable correspondiente al año de lanzamiento (release_year.) (2pts)

```{r}
datos_netflix_limpio <- datos_sin_vacios |> 
  select(-Año_Lanzamiento) |> 
  distinct()
```

**f.** Haga una inspección de las variables type y country para determinar si hay observaciones mal escritas o escritas de diferentes maneras. Si es ahí, haga la limpieza para poder homogenizar esos datos. (10pts)

```{r}
tabla_tipo <- as.data.frame(table(datos_netflix_limpio$Tipo))
tabla_tipo #Con éste comando revisamos en una tabla el conteo por tipo y se crea el dataframe.
```

```{r}
tabla_pais <- as.data.frame(table(datos$Pais))
tabla_pais #Con éste comando revisamos en una tabla el conteo por pais y se crea el dataframe.
```

```{r}
datos_netflix_limpio <- datos_netflix_limpio |>
  mutate(across(c(Tipo), function(x) ifelse(x == "movie", "Movie", x))) |>
  mutate(across(c(Tipo), function(x) ifelse(x == "tv show", "TV Show", x))) |>
  mutate(across(c(Tipo), function(x) ifelse(x == "Movi", "Movie", x))) |> 
  mutate(across(c(Tipo), function(x) ifelse(x == "TV SHOW", "TV Show", x)))
```

```{r}
unique(datos_netflix_limpio$Tipo) #Con esta función verificamos si se aplicaron los cambios en las variables.
```

```{r}
datos_netflix_limpio <- datos_netflix_limpio|>
  mutate(Pais = ifelse(Pais == "united states", "United States", Pais)) |> 
  mutate(Pais = ifelse(Pais == "india", "India", Pais)) |> 
  mutate(pais = ifelse(Pais == "pakistan", "Pakistan", Pais)) |> 
  mutate(pais = ifelse(Pais == "canada", "Canada", Pais))
```

```{r}
unique(datos_netflix_limpio$Pais) #Veo esta funcion es como un preview de los datos en las variables
```

**g.** Para todas las columnas de tipo carácter, en donde haya NA, coloque "Sin información". (4pts)

```{r}
datos_netflix_limpio <- datos_netflix_limpio|> 
  mutate(across(where(is.character), ~replace(., is.na(.), "Sin información")))
```

**h.** Añada a su conjunto de datos una nueva columna llamada anyo que indique el año en que el show o película fue añadido a Netflix. Añada también una columna llamada mes que indique el mes en que el show o película fue añadido a Netflix. (6pts)

```{r}
datos_netflix_limpio <- datos_netflix_limpio |> 
  mutate(Fecha = mdy(Fecha))

datos_netflix_limpio <- datos_netflix_limpio |>                              
  mutate(Año = year(Fecha))

datos_netflix_limpio <- datos_netflix_limpio |>                              
  mutate(Mes = month(Fecha))
```

## *Preguntas*

Una vez que haya terminado la limpieza anterior, responda las siguientes preguntas:

**i.** Cuántas películas y shows de TV hay por país? (4pts)

```{r}
conta_peliculas <- datos_netflix_limpio |> 
  filter(Tipo %in% c("Movie", "TV Show")) |> 
  count(Pais, Tipo) |> 
  as.data.frame()
```

```{r}
View(conta_peliculas) #Al correr esta función se visualiza la cuenta de peliculas y TV Shows por país.
```

**j.** Cuáles son los 10 directores con mayor cantidad de películas (sin contar shows de TV) en Netflix? Ordénelos por orden descendente. (4pts)

```{r}
top_10_directores_peliculas <- datos_netflix_limpio |>
  filter(Tipo=="Movie") |>
  count(Director, Tipo) |>
  arrange(desc(n)) |> 
  head(10)
```

R/ Corriendo el siguiente chunk se visualiza la lista de los 10 directores con mayor cantidad de películas:

```{r}
View(conta_peliculas) 
```

**k.** Cuáles son los 10 directores con mayor cantidad de shows de TV (sin contar películas) en Netflix? Ordénelos por orden descendente. (4pts)

```{r}
top_10_directores_tvshow <- datos_netflix_limpio |>
  filter(Tipo=="TV Show") |>
  count(Director, Tipo) |>
  arrange(desc(n)) |> 
  head(10)
```

R/ Corriendo el siguiente chunk se visualiza la lista de los 10 directores con mayor cantidad de TvShows:

```{r}
View(top_10_directores_tvshow) 
```

**l.** Obtenga la lista de películas y shows de TV que se añadieron en marzo del año 2020. Cuántos fueron? (4pts) \`

```{r}
peliculas_2020 <- datos_netflix_limpio |>
  filter(Tipo =="Movie", Año == 2020, Mes == 3)

Total <- nrow(peliculas_2020)
```

R/ En Marzo del 2020 se lanzaron 93 Películas.

```{r}
tvshow_2020 <- datos_netflix_limpio |>
  filter(Tipo =="TV Show", Año == 2020, Mes == 3)

Total <- nrow(tvshow_2020)
```

R/ En Marzo del 2020 se lanzaron 44 TV Shows.